【裁判字號】    92,訴,626
【裁判日期】    920626
【裁判案由】    偽造文書等
【裁判全文】
臺灣臺南地方法院刑事判決                          九十二年度訴字第六二六號
    公  訴  人  臺灣臺南地方法院檢察署檢察官
    被      告  乙○○
右列被告因偽造文書等案件，經檢察官提起公訴（九十二年度偵緝字第一五四號），
本院判決如左：
    主  文
乙○○偽造署押，足以生損於公眾及他人，累犯，處有期徒刑伍月，如易科罰金，以
參佰元折算壹日。變造丙○○普通小型車駕駛執照上「乙○○」之照片壹幀及偽造如
附表所示「丙○○」之署押（簽名壹枚），均沒收之。
    事  實
一、乙○○有竊盜、偽造有價證券、違反肅清煙毒條例等前科，民國八十八年間復因
    竊盜案件，經本院判處有期徒刑四月確定，甫於九十年九月三十日執行完畢。仍
    不知悔改，於九十一年九、十月間，在高雄縣仁武鄉通往大社鄉之路旁，拾獲丙○○所遺失之普通小型車駕駛執照乙張，因思及己身有煙毒前科，為免警方查獲
    採尿，竟意圖為自己不法所有而將之侵占入己，並於一星期後，在臺南市○區○○路二段卅二巷二三三號住家，以換貼自己相片之方式變造前揭證件。嗣於九十
    一年十月十四日凌晨二時許，在台南縣永康市○○○街三一巷三九號「一八九賓
    館」前，因行跡可疑為警盤查，乃持上開變造之駕駛執照應付警員甲○○盤查而
    行使之，嗣在乙○○身上起出注射針筒、止血帶等物後，警方於徵得乙○○同意
    下，乃進入乙○○在上址「一八九賓館」五０七號房承租處搜索，於進入搜索前
    ，乙○○為達避免警方查得其真正身分之目的，竟基於偽造署押之犯意，於臺南
    市警察局第一分局九十一年十月十四日搜索扣押筆錄執行之依據欄下，偽簽「丙○○」之簽名一枚，致丙○○有不當遭受司法機關傳訊之危險，足以生損害於丙○○，及司法偵查機關對偵查罪犯之正確性。嗣於搜索中，乙○○因恐東窗事發
    ，乃於前揭犯行發覺前，向具有偵查職務之警員甲○○自首上情，並願接受裁判
    。
二、案經臺南市警察局第一分局報告臺灣臺南地方法院檢察署檢察官偵查起訴。
    理  由
一、訊據被告乙○○對於右揭犯罪事實坦承不諱，核與證人即當天查獲被告之警員甲○○於九十二年六月二日本院調查時到庭證稱：「（當天查獲被告的情形？）當
    天我們騎機車去現場查訪其他的案件，看到被告從賓館出來，全身穿著黑色衣服
    ，形跡可疑，我們就將被告攔下來盤查，被告當時自己也很緊張，我們問被告是
    否作違法的事情，被告自己從身上拿出注射針筒及止血帶，我們要求被告拿出身
    分證件，被告從皮包拿出『丙○○』的駕照說他是『丙○○』，我們進去搜索一
    八九賓館前，先讓被告在搜索筆錄簽名，被告簽上『丙○○』的姓名，同意我們
    進入賓館搜索，後來被告主動說他的真實姓名是乙○○，所以才又在搜索筆錄上
    受執行人欄上簽上『乙○○』的姓名，當時我們也有懷疑被告的真實姓名不是『
    丙○○』。」、「．．．我們盤查被告時，還無法證實被告不是丙○○。我們只
    是懷疑被告不是丙○○，沒有確實證據可以證明，後來是被告在搜索中自己承認
    他是乙○○，不是丙○○。」等語（詳本院卷第三四頁、第三五頁）相符。此外
    ，並有該變造之普通小型車駕駛執照影本及臺南市警察局第一分局九十一年十月
    十四日搜索扣押筆錄各乙紙在卷（詳警卷第五頁、第九頁）可稽及該變造之普通
    小型車駕駛執照乙張扣案可資佐證。綜上所查，被告自白核事實相符，本件事證
    明確，被告犯行洵堪認定。
二、核被告乙○○所為，係犯刑法第三百三十七條侵占遺失物罪、第二百十七條偽造
    署押罪及第二百十六條之行使第二百十二條變造特種文書罪。查被告在臺南市警
    察局第一分局九十一年十月十四日搜索扣押筆錄上偽造「丙○○」之簽名一枚後
    ，復將搜索扣押筆錄返還於警員，係犯刑法第二百十七條偽造署押罪，公訴人認
    被告此部分尚涉犯刑法第二百十六條之行使第二百十條偽造私文書罪，尚有未洽
    （最高法院九十一年度臺非字第七八號判決意旨參照）。其所犯上開三罪間，均
    係為達避免警方查緝之目的，具有方法目的之牽連關係，應依刑法第五十五條規
    定從一重之偽造署押罪處斷。又被告前於八十八年間因竊盜案件，經本院判處有
    期徒刑四月確定，甫於九十年九月三十日執行完畢，有臺灣臺南地方法院檢察署
    刑案資料查註紀錄表及臺灣高等法院被告全國前案紀錄表在卷可按，其於五年內
    再犯本件行使變造特種文書罪及偽造署押罪之有期徒刑以上之罪，為累犯，應依
    法加重其刑。另被告於九十一年十月十四日在犯罪未被有偵查權限之公務員或機
    關發覺前，向具有偵查職務之警員甲○○自首坦承前揭犯行，進而接受裁判等情
    ，已如前述，應依刑法第六十二條前段之規定減輕其刑，並依同法第七十一條第
    一項規定，先加後減其刑。爰審酌被告有事實欄所載之前科素行，有前揭臺灣臺
    南地方法院檢察署刑案資料查註紀錄表及臺灣高等法院被告全國前案紀錄表在卷
    可參，及其犯罪之動機、目的、手段、對丙○○所生被訴追之危害及對司法偵查
    機關追查犯罪正確性所生之危害、犯罪後坦承犯行態度良好等一切情狀，量處如
    主文所示之刑，並諭知易科罰金之折算標準，以資懲儆。變造丙○○普通汽車駕
    駛執照上「乙○○」照片一幀，為被告乙○○所有供犯罪所用之物，業據其供明
    在卷，爰依刑法第三十八條第一項第二款規定宣告沒收之。偽造如附表所示「丙○○」署押（簽名一枚），依刑法第二百十九條規定宣告沒收之。
據上論斷，應依刑事訴訟法第二百九十九條第一項前段，刑法第三百三十七條、第二
百十六條、第二百十二條、第二百十七條第一項、第五十五條、第四十七條、第六十
二條前段、第四十一條第一項前段、第二百十九條、第三十八條第一項第二款，罰金
罰鍰提高標準條例第二條，判決如主文。
本案經檢察官張婉寧到庭執行職務。
中      華      民      國      九十二      年    六    月    二十六    日
                                            臺灣臺南地方法院刑事第七庭
                                                審判長法官  鄧希賢
                                                      法官  鄭燕璘
                                                      法官  陳金虎
右正本證明與原本無異。
如不服本判決，應於判決送達後十日內，向本院提出上訴狀。
中      華      民      國      九十二      年    六    月    二十七    日
                                                書  記  官  楊建新
附表：
┌───┬───────┬─────────────┬────────┐
│編號  │偽造之署押    │偽造之處所                │數量            │
├───┼───────┼─────────────┼────────┤
│一    │「丙○○」簽名│臺南市警察局第一分局九十一│一枚            │
│      │              │年十月十四日搜索扣押筆錄執│                │
│      │              │行之依據欄                │                │
└───┴───────┴─────────────┴────────┘
附錄條文：
刑法第三百三十七條
意圖為自己或第三人不法之所有，而侵占遺失物、漂流物或其他離本人所持有之物者
，處五百元以下罰金。
刑法第二百一十二條
偽造、變造護照、旅券、免許證、特許證及關於品行、能力服務或其他相類之證書、
介紹書，足以生損害於公眾或他人者，處一年以下有期徒刑、拘役或三百元以下罰金
。
刑法第二百一十六條
行使第二百十條至第二百十五條之文書者，依偽造、變造文書或登載不實事項或使登
載不實事項之規定處斷。
刑法第二百十七條第一項
偽造印章、印文或署押，足以生損害於公眾或他人者，處三年以下有期徒刑。


司法院資訊處製作；財團法人民間司法改革基金會備份。
